臺灣臺中地方法院刑事判決　　　　　　　96年度訴字第1837號
公　訴　人　臺灣臺中地方法院檢察署檢察官
被　　　告　甲○○
上列被告因違反毒品危害防制條例案件，經檢察官提起公訴（96
年度毒偵字第2305號）及移送併辦（96年度毒偵字第3390號），
被告於準備程序中就被訴事實為有罪之陳述，經本院合議庭評議
後裁定由受命法官獨任改行簡式審判程序審理，判決如下：
    主    文
甲○○施用第一級毒品，累犯，處有期徒刑捌月。扣案之海洛因
壹包（含袋重零點貳公克）沒收銷燬之。
    犯罪事實
一、甲○○前因施用毒品罪，經臺灣苗栗地方法院於民國91年10
    月25日以91年度訴字第337號判處有期徒刑十月、六月，應
    執行有期徒刑一年四月確定，於93年1月9日入監執行，於94
    年4月4日因縮短刑期執行完畢。
二、甲○○曾因施用毒品案件，經依本院87年度訴字第613號裁
    定送勒戒處所進行觀察、勒戒後，認無繼續施用毒品傾向，
    由本院於87年8月12日以87年度訴字第613號為免刑判決確定
    ；又因施用毒品案件，經臺灣苗栗地方法院以91年毒聲字第
    577號裁定送勒戒處所進行觀察、勒戒，於91年7月6日進入
    臺灣苗栗看守所附設勒戒處所接受觀察勒戒後，認有繼續施
    用毒品傾向，經臺灣苗栗地方法院以91年度毒聲字第617號
    裁定令入戒治處所施以強制戒治，於91年7月30日進入臺灣
    臺中戒治所接受強制戒治處分，嗣因執行成效良好，經臺灣
    苗栗地方法院以92年度毒聲字第106號裁定停止戒治，所餘
    戒治期間並付保護管束，於92年3月12日因停止戒治釋放出
    所，復經臺灣苗栗地方法院以92年度毒聲字第507號裁定撤
    銷停止戒治，於92年10月16日再度進入臺灣臺中戒治所繼續
    接受強制戒治處分，於93年1月9日因毒品危害防制條例修正
    而釋放出所。
三、甲○○仍不知悔改及徹底戒絕，於前開觀察勒戒執行完畢釋
    放後五年內，竟基於施用第一級毒品海洛因之犯意，自96年
    2月27日上午10時許起至96年6月11日上午10時許止，在臺中
    縣大甲鎮○○路大同醫院旁，分別以將少許海洛因稀釋後注
    入針筒內以針筒注射之方式及將少許海洛因摻入香菸內點火
    燃燒使之產生煙霧後加以吸食之方式，非法施用第一級毒品
    海洛因多次。嗣先於96年3月1日上午11時30分許，在臺中縣
    大甲鎮○○路11巷8號，為警查獲，經警命採尿送驗結果，
    呈現嗎啡陽性反應，因而獲悉上情；復於95年6月13日12時
    30分許，在臺中縣大甲鎮○○路279號，再度為警查獲，並
    扣得其所有供施用之海洛因一包（含袋重0.2公克）。
四、案經臺中縣警察局大甲分局報告臺灣臺中地方法院檢察署檢
    察官簽分偵查起訴暨移送併辦。
    理    由
一、訊據被告甲○○對於上揭時地施用第一級毒品海洛因多次等
    情，業於本院中坦認屬實，且被告為警查獲所採集之尿液，
    經送驗結果，亦呈現嗎啡陽性反應，此有臺中縣警察局大甲
    分局委託鑑驗尿水代號與真實姓名對照表一份、中山醫學大
    學附設醫院檢驗科藥物檢測中心驗尿報告一份在卷可稽，復
    有扣案之海洛因一包為證，被告自白供述與現有事證相符，
    應堪置信。本件事證已臻明確，被告犯行，洵堪認定。
二、按海洛因係屬毒品危害防制條例所定之第一級毒品，不得非
    法施用。被告前開施用毒品海洛因之犯行，係犯毒品危害防
    制條例第十條第一項之施用第一級毒品罪。被告為供施用而
    持有第一級毒品海洛因之低度行為，應為施用毒品之高度行
    為所吸收，不另論處。又被告於前開時間內先後多次施用第
    一級毒品之犯行，被告持續不間斷之施用，可見其對於毒品
    海洛因已有依賴性及成癮性，自應視為法律構成要件行為之
    單數，論以集合犯之包括一罪，僅受一次之法律評價，因此
    ，臺灣臺中地方法院檢察署檢察官以96年度毒偵字第3390號
    移送併辦部分，與本案起訴部分應屬集合犯之包括上一罪關
    係，而為起訴效力所及，本院自得併予審理。查：被告前因
    施用毒品罪，經臺灣苗栗地方法院於91年10月25日以91年度
    訴字第337號判處有期徒刑十月、六月，應執行有期徒刑一
    年四月確定，於93年1月9日入監執行，於94年4月4日因縮短
    刑期執行完畢等情，此有臺灣高等法院被告前案紀錄表一份
    在卷可稽，被告前受有期徒刑之執行完畢後，五年以內故意
    再犯本件有期徒刑以上之罪，構成累犯，應依刑法第四十七
    條第一項之規定，加重其刑。爰審酌被告前因施用毒品之犯
    行，經歷觀察勒戒之機會，並經判處徒刑，仍無法徹底戒除
    施用毒品之惡習，猶故態復萌，再次施用毒品，無視於毒品
    對於自身健康之嚴重傷害及國家對於杜絕毒品犯罪之禁令，
    惟因施用毒品本身係屬自戕行為，對於社會所產生之潛在危
    害性尚屬輕微，且被告犯罪後業經坦承犯行，犯後態度良好
    考量被告施用毒品之時間不長，目前已有正當工作等一切情
    狀，量處如主文所示之刑，以示懲儆。
三、扣案之海洛因一包（含袋重0.2公克），係屬毒品危害防制
    條例第二條第二項第一款所規範之第一級毒品，不問屬於被
    告與否，爰依毒品危害防制條例第十八條第一項前段之規定
    ，併予諭知沒收銷燬之。
據上論斷，應依刑事訴訟法第二百七十三條之一第一項、第二百
九十九條第一項前段，毒品危害防制條例第十條第一項、第十八
條第一項前段，刑法第十一條、第四十七條第一項，判決如主文
。
中　　華　　民　　國　　96　　年　　7 　　月　　17　　日
                  刑事第五庭    法  官  巫淑芳
上正本證明與原本無異。
如不服本判決，應於送達後十日內向本院提出上訴狀（須附繕本
），上訴於臺灣高等法院臺中分院。
                                書記官  王麗麗
中　　華　　民　　國　　96　　年　　7 　　月　　17　　日
附錄論罪科刑法條：
毒品危害防制條例第10條：
施用第一級毒品者，處六月以上五年以下有期徒刑。
施用第二級毒品者，處三年以下有期徒刑。
